【裁判字號】    96,訴,371
【裁判日期】    970111
【裁判案由】    偽造有價證券等
【裁判全文】
臺灣嘉義地方法院刑事判決               96年度訴字第371號
公  訴  人  臺灣嘉義地方法院檢察署檢察官
被      告  庚○○
                    （另案在嘉義監獄鹿草分監執行中）
指定辯護人  洪千雅律師
上列被告因偽造有價證券等案件，經檢察官提起公訴（九十六年
度偵字第一八七八、一八二○、二一○六、二○七九、二三八六
號），本院判決如下：
    主  文
庚○○犯如附表一所示之罪，各處如附表一所示之刑，其中如附
表一編號一、三至六、八、九號所示之罪，各減為如附表一所示
之刑，與如附表一編號二、七號所示不應減刑之罪所處之有期徒
刑，應執行有期徒刑陸年。如附表二編號一至四號所示之支票肆
紙及偽刻之「丙○○」印章壹枚均沒收。
    事  實
一、庚○○前因竊盜案件，經本院於民國九十年四月二十五日以
    九十年度易字第一七九號判決判處有期徒刑一年確定，復因
    偽造有價證券及竊盜案件，經本院於九十一年三月七日以八
    十九年度訴字第三七六號判決分別判處有期徒刑三年六月及
    四月，並定應執行刑為有期徒刑三年八月後，經臺灣高等法
    院臺南分院於九十一年五月二十二日以九十一年度上訴字第
    六○七號判決駁回上訴確定，上開案件嗣經本院裁定定應執
    行刑為有期徒刑四年八月確定，於九十四年七月十二日因縮
    短刑期假釋出監，並交付保護管束，於九十五年一月六日保
    護管束期滿未經撤銷假釋，視為執行完畢。詎仍不知悔改，
    竟分別基於意圖為自己不法所有、意圖供行使之用而偽造有
    價證券、無故侵入他人住宅、恐嚇危害他人安全之犯意，於
    ：
  (一)九十五年九月七日，見丙○○停放在嘉義市○○○路路旁之
    自用小客車車門未鎖，即徒手打開該車車門，竊取車內丙○○所有付款人為京城商業銀行中埔分行（原係臺南區中小企
    業銀行中埔分行）、帳號000000000000號之空
    白支票三紙後，再利用真實姓名年籍不詳之不知情成年刻印
    人員偽刻「丙○○」名義之印章一枚，於同年九月十日在其
    位於嘉義市○○街一九七號九樓一原住處，在上開竊得之支
    票號碼ＢＧ0000000、ＢＧ0000000、ＢＧ0
    000000號之支票上，接續填載發票日期九十五年十月
    二日、票面金額新臺幣（下同）一萬元、發票日期為九十五
    年十月二日、票面金額二萬元、發票日期為九十五年十月三
    日、票面金額三萬元，並在上開三紙支票發票人欄上蓋用所
    偽刻之「丙○○」印章而偽造「丙○○」印文各一枚，完成
    偽造支票行為後，分別於九十五年十月一日上晚上七時許、
    同年十月一日晚上十一時三十分許及同年十月三日上午六時
    三十分許，前往乙○○位於嘉義縣番路鄉公興村中寮臨四三
    號住處，以一萬元、二萬元、三萬元之價格，向乙○○購買
    刮刮樂彩券，將上開三張支票交付不知情之乙○○用以支付
    價款而行使偽造有價證券。
  (二)九十五年十一月一日上午七時三十五分許，趁甲○○○外出
    之際進入其位於嘉義市○○路二四一號住宅（侵入住宅部分
    未據告訴），徒手竊取甲○○○所有之黑色皮包一個、國民
    身分證一枚、全民健康保險卡一枚、現金六千元、ＮＯＫＩ
    Ａ牌手機一支及李陳含笑之國民身分證一枚。
  (三)九十五年十一月三日中午十二時三十分許，無故侵入己○○
    位於嘉義市○○街四二號之住宅內，正著手欲竊取物品時，
    遭己○○發現致未得手。
  (四)於九十六年一月二十六日上午十時許，趁戊○○外出之際進
    入其位於嘉義縣竹崎鄉中和村奮起湖二一八號住宅（侵入住
    宅部分未據告訴），徒手竊取戊○○所有之紅色皮包一個、
    現金一千五百元、手機一支、「戊○○」印章一枚、國民身
    分證一枚及付款人為竹崎鄉農會、帳號000000000
    號空白支票一本後，即於九十六年一月二十八日晚上，在其
    位於嘉義市○○街一九七號九樓一原住處，在上開竊得其中
    一紙支票號碼ＦＡ0000000號之支票上，填載發票日
    期九十六年一月三十日、票面金額十八萬五千元，並在發票
    人欄上蓋用所竊得之「戊○○」印章，而偽造戊○○印文一
    枚，完成偽造上開支票行為後，於九十六年一月三十日上午
    十一時許，前往嘉義市○○路永旭（寶島）鐘錶行，以十八
    萬五千元之價格，向該鐘錶行店員陳慧櫻購買手錶，將上開
    支票交付不知情之陳慧櫻用以支付價款而行使偽造有價證券
    。
  (五)明知其經濟情況不佳，無支付貨款之能力，竟於九十六年一
    月十二日，以行動電話和丁○○聯絡，向其佯稱欲購買牛樟
    芝二十兩（價值約二十五萬元）及茶葉二斤（價值約七千二
    百元），致丁○○因一時失察而陷於錯誤，而於九十六年一
    月十四日下午六時三十分許，經由「客樂得」宅急便將上開
    貨品送至嘉義市東洋新村六三五號二樓三交予庚○○。嗣庚○○因丁○○履次向其催討貨款而感到不耐，竟於九十六年
    一月十五日晚上八時二十分許，使用門號00000000
    00號行動電話，傳送內容為「找阿輝麻煩去嘉義大醫院找
    ，想要討錢被我們修理的很飽」之簡訊至丁○○所持用之門
    號0000000000號行動電話內，通知將加害丁○○
    之身體，致丁○○心生畏懼，致生危害於安全，而不敢再向
    庚○○催討貨款。
二、案經丁○○訴由嘉義縣警察局中埔分局、己○○訴由嘉義市
    警察局第二分局及嘉義縣警察局竹崎分局報告臺灣嘉義地方
    法院檢察署檢察官偵查起訴。
    理  由
一、按被告以外之人於審判外之陳述，經當事人於審判程序同意
    作為證據，法院審酌該言詞陳述或書面陳述作成時之情況，
    認為適當者，亦得為證據。當事人、代理人或辯護人於法院
    調查證據時，知有第一百五十九條第一項不得為證據之情形
    ，而未於言詞辯論終結前聲明異議，視為有前項之同意，刑
    事訴訟法第一百五十九條之五定有明文。查本件認定事實所
    引用之陳述證據，經本院於審理時提示被告庚○○及其辯護
    人均表示無意見，迄於言詞辯論終結前亦未聲明異議，可認
    為同意作為證據，本院審酌該供述證據之取得過程並無瑕疵
    ，與本案待證事實間復具有相當之關聯性，以之為本案證據
    尚無不當，自得採為證據，先予明。
二、經查：
  (一)上開事實一(一)部分業據被告庚○○於警詢（見第00000
    00000號警卷第一至三頁）、偵查（見第一八二○號偵
    查卷第八頁）及本院（見本院卷第三五、一七三、一七六、
    一七七頁）坦承不諱，核與證人即被害人丙○○於警詢（見
    第0000000000號警卷第一三至一五頁）、乙○○
    於警詢（見第0000000000號警卷第四至一二頁）
    指述情節相符，並有丙○○上開三紙失竊支票掛失止付票據
    提示人資料查報表、臺灣票據交換所嘉義市分所退票理由單
    、支票影本及遺失票據申報書附卷可稽（見第000000
    0000號警卷第二二至二九頁）。
  (二)上開事實一(二)部分業據被告庚○○於警詢（見第00000
    00000號警卷第一至三頁）、偵查（見第一八二○號偵
    查卷第八頁）及本院（見本院卷第三五、一七三、一七四頁
    ）坦承不諱，核與證人即被害人甲○○○於警詢（見第00
    00000000號警卷第五頁）指述情節相符，並有甲○○○出具之被害報告單（見第0000000000號警卷
    第六頁）、甲○○○住處監視器翻拍照片（見第00000
    00000號警卷第七頁）附卷可稽。
  (三)上開事實一(三)部分業據被告庚○○於警詢（見第00000
    000000號警卷第一至三頁）、偵查（見第一八二○號
    偵查卷第八頁）及本院（見本院卷第三五、一七四頁）坦承
    不諱，核與證人即被害人己○○於警詢（見第000000
    00000號警卷第五、六頁）指述情節相符，並有被告當
    時騎乘機車照片（見第00000000000號警卷第一
    ○頁）附卷可稽。
  (四)上開事實一(四)部分業據被告庚○○於警詢（見第00000
    00000號警卷第一至三頁）、偵查（見第一八二○號偵
    查卷第八頁）及本院（見本院卷第三五、三六、一三九、一
    七四、一七五頁）坦承不諱，核與證人即被害人戊○○於警
    詢指述情節相符（見第0000000000號警卷第四至
    六頁），並有票據掛失止付通知書（見本院卷第一一五頁）
    及遺失票據申報書（見本院卷第一一六頁）附卷可稽，復有
    戊○○失竊之上開支票號碼ＦＡ0000000號支票一紙
    扣案可佐。
  (五)上開事實一(五)部分業據被告庚○○於警詢（見第00000
    00000號警卷第一至三頁）、偵查（見第一八二○號偵
    查卷第九頁）及本院（見本院卷第三六、一七五、一七六頁
    ）坦承不諱，核與證人即被害人丁○○於警詢（見第000
    0000000號警卷第四至六頁）指述情節相符，並有客
    樂得服務配送聯及客樂得改單證明書附卷可稽（見第000
    0000000號警卷第八至一五頁）。
  (六)綜上，足徵被告自白均核與事實相符。本案事證明確，被告
    犯行均堪以認定。
三、核被告事實一(一)所為，係犯刑法第三百二十條第一項竊盜罪
    、第二百零一條第一項偽造有價證券罪。被告利用真實姓名
    年籍不詳之不知情成年刻印人員偽刻「丙○○」名義之印章
    一枚，為間接正犯。被告偽造「丙○○」之印章及印文為其
    偽造有價證券犯行之階段行為，其行使偽造有價證券之低度
    行為應為偽造之高度行為所吸收，均不另論罪。另被告為支
    付購買刮刮樂彩券之價款，而行使上開偽造「丙○○」名義
    之支票三紙，係取得票面價值之對價，不另論詐欺罪（最高
    法院二十五年上一八一四號判例參照）。被告就事實一(一)所
    示三紙支票係於密接時間內一次接續偽造而成，仍僅論以一
    偽造有價證券罪，公訴意旨認被告上開偽造三紙有價證券犯
    行，應予分論併罰，尚有誤會；核被告事實一(二)所為，係犯
    刑法第三百二十條第一項竊盜罪；核被告事實一(三)所為，係
    犯刑法第三百零六條第一項無故侵入他人住宅罪、第三百二
    十條第三項、第一項竊盜未遂罪；核被告事實一(四)所為，係
    犯刑法第三百二十條第一項竊盜罪、第二百零一條第一項偽
    造有價證券罪。被告盜用「戊○○」之印章為其偽造有價證
    券犯行之階段行為，其行使偽造有價證券之低度行為應為偽
    造之高度行為所吸收，均不另論罪。另被告為支付購買手錶
    之價款，而行使上開偽造「戊○○」名義之支票一紙，係取
    得票面價值之對價，不另論詐欺罪；核被告事實一(五)所為，
    係犯刑法第三百三十九條第一項詐欺取財罪、第三百零五條
    恐嚇危害安全罪。被告所犯上開各罪，行為獨立，犯意各別
    ，應予分論併罰。查被告前因竊盜案件，經本院於九十年四
    月二十五日以九十年度易字第一七九號判決判處有期徒刑一
    年確定，復因偽造有價證券及竊盜案件，經本院於九十一年
    三月七日以八十九年度訴字第三七六號判決分別判處有期徒
    刑三年六月及四月，並定應執行刑為有期徒刑三年八月後，
    經臺灣高等法院臺南分院於九十一年五月二十二日以九十一
    年度上訴字第六○七號判決駁回上訴確定，上開案件嗣經本
    院裁定定應執行刑為有期徒刑四年八月確定，於九十四年七
    月十二日因縮短刑期假釋出監，並交付保護管束，於九十五
    年一月六日保護管束期滿未經撤銷假釋，視為執行完畢，有
    臺灣高等法院被告前案紀錄表在卷可稽，其受徒刑之執行完
    畢，五年以內故意再犯上開各罪，均為累犯，應分別依法加
    重其刑。被告已著手於事實一(三)竊盜犯罪行為之實行，而未
    至竊得財物之結果，為未遂犯，爰依法減輕其刑。爰審酌被
    告係高職畢業之智識程度，有上述前案記錄，素行不佳，正
    值壯年，肢體健全，不思勞動獲取報酬，其犯罪手段及所得
    財物價值，犯罪後迄本院九十六年十月三十一日準備程序期
    日始坦承全部犯行，惟未賠償被害人等一切情狀，分別量處
    如附表所示之刑。再按犯罪在中華民國九十六年四月二十四
    日以前者，除本條例另有規定外，依下列規定減刑：一、死
    刑減為無期徒刑。二、無期徒刑減為有期徒刑二十年。三、
    有期徒刑、拘役或罰金，減其刑期或金額二分之一，中華民
    國九十六年罪犯減刑條例第二條第一項定有明文。被告本案
    所犯如附表編號二、七號所示之罪之犯罪時間雖在九十六年
    四月二十四日之前，惟其所犯刑法第二百零一條第一項之罪
    名及宣告之刑度，依中華民國九十六年罪犯減刑條例第三條
    第一項第十五款之規定，不予減刑；至被告本案所犯如附表
    所示其餘之罪之犯罪時間在中華民國九十六年四月二十四日
    以前，復無不得減刑之例外情形，自合於上開條例第二條第
    一項第三款之規定，應減其宣告刑二分之一，並與如附表編
    號二、七號所示不予減刑之罪所處之刑，定其應執行之刑。
    上開偽造如附表編號一至三號所示之支票三紙及偽刻之「丙○○」印章一枚，雖未扣案，然不能證明業已滅失，不問屬
    於犯人所有，各依刑法第二百零五條、第二百十九條之規定
    宣告沒收；扣案如附表編號四號所示之支票一紙，依刑法第
    二百零五條之規定沒收。至如附表編號一至四號支票上偽造
    之「丙○○」及「戊○○」印文，因附著於上開支票，且上
    開支票業經宣告沒收，故無庸另為沒收之諭知（最高法院八
    十九年度臺上字第三七五七號判決參照）。
四、至公訴意旨雖認被告竊取戊○○所有之支票號碼ＦＡ000
    0000號之空白支票後，另偽刻戊○○之印章，而偽造該
    支票，亦涉犯偽造戊○○印章罪嫌等語，惟被告業於本院供
    承該紙支票發票人欄上「戊○○」印文係其以同時竊得之戊○○印章盜蓋等情（見本院卷第一三九、一七五頁），核與
    證人戊○○於警詢中所稱印章同時遭竊等語相符（見第00
    00000000號警卷第四至六頁），此外復查無其他積
    極證據證明被告確有公訴人所指此部分之犯行，惟公訴意旨
    認此部分與上開論罪科刑之偽造有價證券罪間，有實質上一
    罪關係，爰不另為無罪之諭知。
五、被告雖另辯稱其於九十六年一月二十八日晚上，在其嘉義市
    ○○街一九七號九樓一原住處，同時在自戊○○住宅竊得之
    其餘空白支票上，偽填發票日期、票面金額，並在發票人欄
    上蓋用所竊得之「戊○○」印章，嗣分別持其中二紙票面金
    額十萬元及五萬元支票向張達夫購買愛玉子，持其中一紙票
    面金額八萬元支票至嘉義市○○○路某鐘錶行購買手錶，持
    其中一紙票面金額七萬元支票向莊蒼菁購買愛玉子云云，惟
    被告於歷次警詢（見第0000000000號警卷第二頁
    、本院卷第七三、七四、一九二、一九三頁）、偵查（見本
    院卷第二○八頁）、本院九十六年五月二日準備程序期日（
    見本院卷第三五、三六頁）、九十六年八月十五日準備程序
    期日（見本院卷第六○頁）均否認所竊得上開戊○○支票上
    之發票日期、票面金額係其填載，亦否認支票上戊○○之印
    文係其所盜蓋，乃至本院九十六年十月三十一日準備程序期
    日始改口上開戊○○支票上之發票日期、票面金額均係其於
    九十六年一月二十八日同時填載完成，並盜蓋戊○○之印文
    （見本院卷第一三九頁），其前後所供不一，尚難遽採。復
    觀諸卷附被告所稱其同時同地偽造之支票影本，支票號碼Ｆ
    Ａ0000000、ＦＡ0000000號支票（見本院卷
    第六九頁），填載發票日期均係九十六年二月二日、票面金
    額分別係十萬元及五萬元，被告辯稱係持向張達夫購買愛玉
    子，固據證人張達夫於警詢證稱：被告分別於九十六年二月
    一日下午六時許及同月二日上午七時四十分許，持支票號碼
    ＦＡ0000000、ＦＡ0000000號支票向其購買
    愛玉子等語（見本院卷第六六至六八頁）；支票號碼ＦＡ0
    000000號支票（見本院卷第七一頁），填載發票日期
    九十六年一月二十六日、票面金額八萬元，被告辯稱係持至
    嘉義市○○○路某鐘錶行購買手錶，固據證人陳春華於警詢
    證稱：被告於九十六年一月二十六日下午二時許，持支票號
    碼ＦＡ0000000號支票向其購買手錶等語（見本院卷
    第七五、七六頁）；支票號碼ＦＡ0000000號支票（
    見本院卷第二○○頁），填載發票日期九十六年二月十二日
    、票面金額七萬元，被告辯稱係持向莊蒼菁購買愛玉子，固
    據證人莊蒼菁於警詢證稱：被告於九十六年二月十日上午九
    時許，持支票號碼ＦＡ0000000號支票向其購買愛玉
    子等語（見本院卷第一九八、二○七頁），然查被告在上開
    支票上所填載之發票日期與其實際持以行使購買貨品之日期
    均相距不遠，且被告於九十六年一月二十六日上午十時許竊
    得戊○○之支票得手後，焉能預知其於數日後，將購買如何
    金額之貨品而得以於九十六年一月二十八日同時預先填載各
    張支票之發票日期及票面金額，況被告係於九十六年一月二
    十六日下午二時許，持支票號碼ＦＡ0000000號支票
    向陳春華購買手錶，與被告所辯上開支票均係於九十六年一
    月二十八日晚上同時填載完成亦不相符。是被告上開所辯戊○○之支票係其於九十六年一月二十八日同時偽造完成云云
    ，實不足採。被告所偽造戊○○其餘支票，顯屬另一獨立偽
    造有價證券之行為，與本件上開論罪科刑之偽造有價證券犯
    行，並無實質上一罪關係，自非起訴效力所及，本院就被告
    所偽造其餘有價證券部分尚無從併予審究，附此敘明。
據上論斷，應依刑事訴訟法第二百九十九條第一項前段，刑法第
二百零一條第一項、第三百零五條、第三百零六條第一項、第三
百二十條第一項、第三項、第三百三十九條第一項、第四十七條
第一項、第二十五條第二項、第五十一條第五款、第二百零五條
、第二百十九條，刑法施行法第一條之一第一項、第二項前段，
中華民國九十六年罪犯減刑條例第二條第一項第三款、第七條、
第十一條，判決如主文。
本案經檢察官陳志川到庭執行職務。
中    華    民    國  九十七  年    一    月   十一   日
                  刑事第三庭    審判長法  官  陳仁智
                                      法  官  陳蒨儀
                                      法  官  鄭雅文
以上正本證明與原本無異。
如不服本判決，應於判決送達後十日內向本院提出上訴狀，上訴
書狀依法應敘述具體理由，如未敘述具體理由者，應於上訴期間
屆滿後二十日內補提理由書於本院（均應附繕本）。告訴人或被
害人如對於本判決不服者，應具備理由請求檢察官上訴，其上訴
期間之計算係以檢察官收受判決正本之日期為準。
中    華    民    國  九十七  年    一    月   十一   日
                                      書記官  鄭翔元
附錄論罪科刑法條：
刑法第二百零一條
意圖供行使之用，而偽造、變造公債票、公司股票或其他有價證
券者，處三年以上十年以下有期徒刑，得併科三千元以下罰金。
行使偽造、變造之公債票、公司股票或其他有價證券，或意圖供
行使之用，而收集或交付於人者，處一年以上七年以下有期徒刑
，得併科三千元以下罰金。
刑法第三百零五條
以加害生命、身體、自由、名譽、財產之事，恐嚇他人致生危害
於安全者，處二年以下有期徒刑、拘役或三百元以下罰金。
刑法第三百零六條
無故侵入他人住宅、建築物或附連圍繞之土地或船艦者，處一年
以下有期徒刑、拘役或三百元以下罰金。
無故隱匿其內，或受退去之要求而仍留滯者，亦同。
刑法第三百二十條
意圖為自己或第三人不法之所有，而竊取他人之動產者，為竊盜
罪，處五年以下有期徒刑、拘役或五百元以下罰金。
意圖為自己或第三人不法之利益，而竊佔他人之不動產者，依前
項之規定處斷。
前二項之未遂犯罰之。
刑法第三百三十九條
意圖為自己或第三人不法之所有，以詐術使人將本人或第三人之
物交付者，處五年以下有期徒刑、拘役或科或併科一千元以下罰
金。
以前項方法得財產上不法之利益或使第三人得之者，亦同。
前二項之未遂犯罰之。
附表一：
┌──┬────────────┬────────────────────┬──────┬──────┬──────┐
│編號│犯     罪     時     間 │罪                                    名│宣   告   刑│減 刑 刑 期 │備        註│
├──┼────────────┼────────────────────┼──────┼──────┼──────┤
│一  │九十五年九月七日        │竊盜，累犯                              │有期徒刑四月│有期徒刑二月│事實一(一)    │
├──┼────────────┼────────────────────┼──────┼──────┼──────┤
│二  │九十五年九月十日        │意圖供行使之用，而偽造有價證券，累犯    │有期徒刑三年│不予減刑    │事實一(一)    │
│    │                        │                                        │八月，如附表│            │            │
│    │                        │                                        │二編號一至三│            │            │
│    │                        │                                        │號所示之支票│            │            │
│    │                        │                                        │三紙及偽刻之│            │            │
│    │                        │                                        │「丙○○」印│            │            │
│    │                        │                                        │章一枚均沒收│            │            │
├──┼────────────┼────────────────────┼──────┼──────┼──────┤
│三  │九十五年十一月一日      │竊盜，累犯                              │有期徒刑四月│有期徒刑二月│事實一(二)    │
├──┼────────────┼────────────────────┼──────┼──────┼──────┤
│四  │九十五年十一月三日      │無故侵入他人住宅，累犯                  │有期徒刑三月│有期徒刑一月│事實一(三)    │
│    │                        │                                        │            │又十五日    │            │
├──┼────────────┼────────────────────┼──────┼──────┼──────┤
│五  │九十五年十一月三日      │竊盜未遂，累犯                          │有期徒刑三月│有期徒刑一月│事實一(三)    │
│    │                        │                                        │            │又十五日    │            │
├──┼────────────┼────────────────────┼──────┼──────┼──────┤
│六  │九十六年一月二十六日    │竊盜，累犯                              │有期徒刑四月│有期徒刑二月│事實一(四)    │
├──┼────────────┼────────────────────┼──────┼──────┼──────┤
│七  │九十六年一月二十八日    │意圖供行使之用，而偽造有價證券，累犯    │有期徒刑三年│不予減刑    │事實一(四)    │
│    │                        │                                        │六月，如附表│            │            │
│    │                        │                                        │二編號四號所│            │            │
│    │                        │                                        │示之支票一紙│            │            │
│    │                        │                                        │沒收        │            │            │
├──┼────────────┼────────────────────┼──────┼──────┼──────┤
│八  │九十六年一月十二日      │意圖為自己不法之所有，以詐術使人將本人之│有期徒刑八月│有期徒刑四月│事實一(五)    │
│    │                        │物交付，累犯                            │            │            │            │
├──┼────────────┼────────────────────┼──────┼──────┼──────┤
│九  │九十六年一月十五日      │以加害身體之事，恐嚇他人致生危害於安全，│有期徒刑三月│有期徒刑一月│事實一(五)    │
│    │                        │累犯                                    │            │又十五日    │            │
└──┴────────────┴────────────────────┴──────┴──────┴──────┘
附表二：
┌──┬─────────┬───┬───────────┬──────┬──────────┬────────────┐
│編號│支票號碼          │發票人│發        票        日│票 面 金 額 │付       款       人│帳                    號│
├──┼─────────┼───┼───────────┼──────┼──────────┼────────────┤
│一  │ＢＧ0000000│丙○○│九十五年十月二日      │一萬元      │京城商業銀行中埔分行│000000000000│
├──┼─────────┼───┼───────────┼──────┼──────────┼────────────┤
│二  │ＢＧ0000000│丙○○│九十五年十月二日      │二萬元      │京城商業銀行中埔分行│000000000000│
├──┼─────────┼───┼───────────┼──────┼──────────┼────────────┤
│三  │ＢＧ0000000│丙○○│九十五年十月三日      │三萬元      │京城商業銀行中埔分行│000000000000│
├──┼─────────┼───┼───────────┼──────┼──────────┼────────────┤
│四  │ＦＡ0000000│戊○○│九十六年一月三十日    │十八萬五千元│竹崎鄉農會          │000000000      │
└──┴─────────┴───┴───────────┴──────┴──────────┴────────────┘


司法院資訊處製作；財團法人民間司法改革基金會備份。
